【裁判字號】    90,小上,12
【裁判日期】    901211
【裁判案由】    給付維修費
【裁判全文】
臺灣花蓮地方法院民事判決  九十年度小上字第一二號
    上  訴  人  甲○○
    被上訴人    乙○○
右當事人間請求給付維修費事件，上訴人對於中華民國九十年七月十九日本院花蓮簡
易庭九十年度花小字第一一九號第一審判決提起上訴，本院判決如左：
    主      文
上訴駁回。
第二審訴訟費用新台幣壹仟壹佰肆拾壹元由上訴人負擔。
    事      實
甲、上訴人方面：
一、聲明：
  (一)原判決廢棄。
  (二)被上訴人應給付上訴人新台幣（下同）五萬七千五百元，及自民國（下同）八十
    九年九月一日起至清償日止，按年息百分之五計算之利息。
二、陳述：如附件所示。
乙、被上訴人方面：
一、聲明：駁回上訴。
二、陳述：除與原審判決書所載者相同茲予引用外，補稱：當初請上訴人修理之部分
    是吊桿管內漏油及大桿下之煞車，其後委請他人在宜蘭修理之部分也是漏油，但
    另有增加修理「旋轉」之項目。
    理      由
一、按對於小額程序之第一審裁判，得上訴於管轄之地方法院，對於前項第一審裁判
    之上訴或抗告，非以其違背法令為理由，不得為之，民事訴訟法第四百三十六條
    之二十四定有明文。又當事人依民事訴訟法第四百六十八條規定以第二審判決有
    不適用法規或適用法規不當者為上訴理由時，其上訴狀或理由書應有具體之指摘
    ，並揭示該法規之條項或其內容，若係成文法以外之法則，應揭示該法則之旨趣
    ，倘為司法院之解釋或本院之判例，則應揭示該判解之字號或其內容，如依民事
    訴訟法第四百六十九條所列各款事由提起第三審上訴者，其上訴狀或理由書，應
    揭示合於該條款之事實，上訴狀或理由書如未依此項方法表明，或其所表明者，
    顯與上開法條規定之情形不相合時，即難認為已對第二審判決之違背法令有具體
    之指摘，其上訴自難認為合法（最高法院七十一年臺上字第三一四號判例可資參
    照）。經查，上訴人以如附件(一)(二)所示：「其受被上訴人之託就被上訴人之吊車
    所進行之維修項目，與被上訴人所主張其嗣後另送國緯機械公司修理之項目並不
    相同，並否認修理不善造成被上訴人損失，且被上訴另送修之項目內容或難認屬
    實，或與上訴人之修理無關」，及如附件(三)(四)所示：「上訴人於原審要開口說明
    時遭原審法官斥嚇制止，及證人之姓名應非乙○○（原判決誤將陳國鵬載為乙○
    ○），以及法官因他種因素被影響而隨心所欲亂判」，然此部分上訴理由並未指
    摘原判決有何違背法令之處，或未明確指摘原判決係違反民事訴訟法第四百六十
    九條何款情形，或違背其他判例或法律原則，核與上揭規定不符，是此部分上訴
    即難認為有理由。
二、上訴人雖另於如附件所示之(三)(四)部分，指稱原判決認定上訴人在原審對於被上訴
    人抗辯其送修之吊車並未修好，甚至造成該吊車其他損害，致被上訴人將吊車改
    送其他修車廠修理之事實「不爭執」等情，與事實不符，並辯稱上訴人當時就該
    項爭點確有爭執等語。然經本院調閱原審卷宗後，查明上訴人於九十年五月二十
    四日之調解程序中固陳明：相對人（指被上訴人）另外去維修的損壞部分，跟我
    維修的部分沒有重覆等語，但仍難逕認上訴人係就被上訴人所抗辯之「送修之吊
    車並未修好，甚至造成該吊車其他損害」之事實已為爭執。且縱認上訴人於上開
    調解程序中所為之陳明確有爭執之意，惟按民事訴訟法第四百二十二條：「調解
    程序中，調解委員或法官所為之勸導及當事人所為之陳述或讓步，於調解不成立
    後之本案訴訟，不得採為裁判之基礎」之規定，其於調解程序中所為之陳述自不
    得逕為法院採用。上訴人於原審在九十年七月五日所為之言詞辯論程序中就其前
    在調解程序中所為之陳述並未主張援用，亦未提出其他可資認為已為爭執之陳述
    ，從而，原判決認上訴人未為爭執而視自認，即無不合，上訴人據此提起本件上
    訴，為無理由，應予駁回。
三、據上論結，本件上訴為無理由，依民事訴訟法第四百三十六條之三十二第二項、
    第四百四十九條第一項、第七十八條、第四百六十三條，判決如主文。
中      華      民      國    九十      年     十二     月      十一    日
                            臺灣花蓮地方法院民事庭
~B審判長法官  陳心弘
~B法      官  林麗玉
~B法      官  郝燮戈
右正本証明與原本無異。
本件不得上訴。
~B法院書記官  高明正
中      華      民      國    九十      年     十二     月    十七      日


司法院資訊處製作；財團法人民間司法改革基金會備份。
